臺灣高等法院民事裁定
109年度抗字第516號
抗  告  人  林金蟬    住宜蘭縣○○鄉○○路000巷0號      上列
抗告人因與相對人陳忠藏等間請求通行權強制執行事件，聲請司
法事務官迴避，對於民國109年3月30日臺灣宜蘭地方法院裁定（
109年度聲字第9號），提起抗告，本院裁定如下：
    主  文
抗告駁回。
抗告程序費用由抗告人負擔。
    理  由
按法官或其配偶、前配偶或未婚配偶，就該訴訟事件與當事人
  有共同權利人、共同義務人或償還義務人之關係者，應自行迴
  避，不得執行職務；法官有前條所定之情形而不自行迴避者或
  法官有前條所定以外之情形，足認其執行職務有偏頗之虞者，
  當事人得聲請法官迴避，民事訴訟法第32條第3款及第33條第1
  項分別定有明文。上開規定，依同法第39條及強制執行法第30
  條之1規定，於司法事務官、法院書記官準用之。所謂足認法
  官執行職務有偏頗之虞之情形，應以法官對於訴訟標的有特別
  利害關係，或與當事人之一造有密切之交誼或嫌怨，或基於其
  他情形，客觀上足疑其為不公平之審判者，為其原因事實，若
  僅憑當事人之主觀臆測，或認法官就當事人聲明之證據不為調
  查，或認法官指揮訴訟欠當，則不得謂其有偏頗之虞。準此，
  當事人以司法事務官執行強制執行職務有偏頗之虞，聲請迴避
  者，應提出司法事務官對於強制執行事件有特別利害關係，或
  與當事人之一造有密切之交誼或嫌怨，或客觀上足疑其為不公
  平之強制執行行為者為其原因事實，始足當之，若僅憑當事人
  之主觀臆測，認有偏頗之虞者，尚不得據為聲請迴避之原因。
  且依同法第34條第1項、第2項及第284條之規定，並應就上開
  迴避之原因，提出可使法院信其主張為真實之證據釋明之。
抗告人聲請及抗告意旨略以：伊前持確定之本院100年度上易字
  第1262號判決（含該案民國104年9月16日所為更正裁定，下稱
  更正裁定）及最高法院104年度台上字第287號判決為執行名義
  （下稱系爭執行名義），向原法院民事執行處聲請對相對人陳
  忠藏、許美惠強制執行（案列：107年度司執字第16009號，下
  稱系爭執行事件），請求陳忠藏允許伊通行其所有坐落宜蘭縣
  ○○鄉○○段000地號（下稱系爭地號）如更正裁定附圖C案（下稱
  更正C案）所示綠色線條範圍（下稱系爭通行權範圍）之土地
  ，不得為任何妨礙通行之行為，及相對人應分別將如第1262號
  判決附圖甲案（下稱甲案）編號H所示之石桌石椅、更正C案編
  號ABfe所示之建物（下稱系爭建物）拆除。又相對人於興建系
  爭建物時有堆土填高之舉，拆除建物後應連帶併就「eh點連線
  向南延伸至fg連線」範圍為緩坡處理（下稱系爭緩坡處理），
  俾利伊通行。詎承辦司法事務官吳銀漢因與陳忠藏之長子為同
  所高中同年畢業之同學，竟認定伊前述之系爭緩坡處理部分非
  系爭執行名義之效力所及，未令相對人履行，復於伊向原法院
  聲請迴避後未依法停止執行程序，仍於同年2月12日裁定駁回
  系爭緩坡處理之聲請，執行職務顯有偏頗，應予迴避云云。
按強制執行，應依執行名義為之，應為如何之強制執行，悉依
  執行名義之內容定之。查系爭執行名義內容僅含：確認抗告人
  就陳忠藏所有系爭通行權範圍部分之土地有通行權存在，陳忠
  藏應允許抗告人通行，不得為任何妨礙通行之行為，及相對人
  應分別將坐落於系爭通行範圍內之甲案編號H所示石桌石椅、
  更正C案編號ABfe所示系爭建物予以拆除等項，並未包括相對
  人於系爭建物拆除後應連帶就更正C案編號ehgf範圍部分為緩
  坡處理之內容（見本院卷第75頁），是承辦司法事務官認系爭
  緩坡處理非系爭執行名義範圍所及，未命相對人為之，尚難認
  其執行抗告人聲請系爭緩坡處理部分之職務有偏頗之虞。抗告
  人以承辦司法事務官與陳忠藏長子為同所高中同年畢業學生之
  事，逕謂該司法事務官執行職務有偏頗之虞云云，核屬主觀臆
  測之詞，並無可採。至於抗告人主張承辦司法事務官經伊聲請
  迴避後未停止執行，仍於109年2月12日裁定駁回伊系爭緩坡處
  理聲請乙節固屬實情，惟承辦司法事務官經抗告人聲明異議後
  ，旋於同年月25日裁定撤銷該駁回裁定在案（見本院卷第65至
  69頁），亦難執此謂其執行職務有偏頗情事。此外，抗告人未
  提出其他證據釋明承辦司法事務官執行系爭強制執行程序有何
  不公之具體情事，徒執承辦司法事務官未准其系爭緩坡處理之
  聲請，臆測該司法事務官有偏頗相對人之事，並謂該司法事務
  官有首揭民事訴訟法規定應予迴避之事由云云，要無可採。從
  而，原裁定駁回抗告人本件聲請，經核並無違誤。抗告意旨指
  摘原裁定不當，求予廢棄，為無理由，應予駁回。
據上論結，本件抗告為無理由，爰裁定如主文。
中　　華　　民　　國　　109 　年　　4 　　月　　30　　日
                  民事第七庭    
                    審判長法  官  周玫芳
                          法  官  王育珍
                          法  官  林翠華
正本係照原本作成。
如不服本裁定，應於收受送達後10日內向本院提出抗告狀，並應
繳納抗告費新臺幣1千元。
中　　華　　民　　國　　109 　年　　4 　　月　　30　　日
　　　　　　　　　　　　  書記官  黃文儀